臺灣高雄地方法院刑事判決　　　　　　　96年度訴字第2462號
公　訴　人　臺灣高雄地方法院檢察署檢察官
被　　　告　甲○○
選任辯護人　錢師風律師
上列被告因毒品危害防制條例等案件，經檢察官提起公訴（96年
度偵字第11602 號、第11605 號、第11606 號、第11609 號），
本院判決如下：
     主 文
甲○○未經許可，持有可發射子彈具有殺傷力之改造槍枝，累犯
，處有期徒刑年肆月，併科罰金新臺幣壹拾貳萬元，罰金如易
服勞役，以新臺幣貳仟元折算壹日。扣案如附表一所示之物，均
沒收；又犯販賣第一級毒品罪，累犯，處有期徒刑拾陸年。扣案
如附表二編號1 至6 所示之物，均沒收銷燬之；扣案如附表二編
號7 至12所示之物及編號13其中販賣第一級毒品所得之新臺幣貳
仟伍佰元，均沒收，應執行有期徒刑拾柒年肆月，併科罰金新臺
幣壹拾貳萬元，罰金如易服勞役，以新台幣貳仟元折算壹日，扣
案如附表一所示之物，沒收，扣案如附表二編號1 至6 所示之物
，均沒收銷燬之；扣案如附表二編號7 至12所示之物及編號13其
中販賣第一級毒品所得之新臺幣貳仟伍佰元均沒收。
    事  實
一、甲○○前因貪污治罪條例罪，經臺灣高等法院高雄分院以90
    年度上訴字第645 號判處有期徒刑10月確定，於民國93年8
    月6 日縮短刑期執畢出監。詎仍不悔改，明知附表一編號1
    所示之仿BERETTA 廠92FS型半自動手槍，係換裝土造金屬槍
    管而成具有殺傷力之改造手槍，屬槍砲彈藥刀械管制條例管
    制之槍枝，未經許可不得持有之，竟於95年12月間某日，在
    高雄縣岡山鎮某處，以新臺幣（下同）20,000元之代價，向
    真實姓名年籍不詳綽號「阿耀」之成年男子購買上開改造手
    槍1 支，而未經許可持有上開改造手槍。
二、甲○○明知海洛因係毒品危害防制條例第2 條第2 項第1 款
    所管制之第一級毒品，不得持有、販賣，竟基於販賣海洛因
    營利之犯意，於96年2 月間某日，以0000000000、00000000
    00號行動電話（SIM 卡均非甲○○所有，但均安裝在其所有
    如附表二編號10、11之行動電話使用），為對外聯絡工具，
    以100,000 元之價格，向姓名年籍不詳綽號「阿明」之成年
    男子販入第一級毒品海洛因4 包（合計淨重20.03 公克【空
    包裝重2.15公克】，純度75.10 ％，純質淨重15.04 公克）
    ，再備妥夾鏈袋分裝出售牟利。嗣自96年2 月27日起，至同
    年3 月2 日止，由丙○○以0000000000號行動電話，撥打甲○○所使用之0000000000號行動電話聯絡購買海洛因事宜，
    再約在高雄縣鳳山市○○路與國泰路口交易，因而出售第一
    級毒品海洛因予丙○○4 次，總計獲取2,500 元之利益。嗣
    甲○○與丙○○於96年3 月2 日上午11時50分許，在上址交
    易之際，經警當場查獲，由甲○○身上扣得交易所得500 元
    及自丙○○身上扣得交易之海洛因1 小包（毛重0.5 公克）
    。又同日經警持搜索票至甲○○位在高雄縣鳳山市○○路○
    段45巷7 號住處進行搜索，並扣得甲○○所有BERETTA 廠手
    槍1 支、擦槍工具1 組、海洛因3 小包（毛重21.1公克）、
    供販賣或預備供販賣第一級毒品海洛因所用之電子磅秤1臺
    、分裝夾鍊袋2 大包、研磨機1 組、磨豆機1 臺、SAGEM 牌
    手機及NOKIA 牌手機各1 支，現金71,400元（其中2,500 元
    為販賣第一級毒品所得），暨行動電話SIM 卡2 張、海洛因
    針筒4 支、玻璃吸食器1 支、電話聯絡簿1 本、變造身分證
    及駕照各1 張（變造特種文書部份業經臺灣高雄地方法院檢
    察署檢察官另為不起訴處分），始悉上情。
三、案經臺南市警察局第五分局報請臺灣臺南地方法院檢察署呈
    請臺灣高等法院檢察署檢察長令轉臺灣高雄地方法院檢察署
    檢察官偵查起訴。
    理  由
一、證據能力方面：
(一)、按被告之自白，非出於強暴、脅迫、利誘、詐欺、疲勞訊問
    、違法羈押或其他不當方法，且與事實相符者，得為證據，
    刑事訴訟法第156 第1 項定有明文。經查，依證人即查獲之
    員警丁○○於本院具結證稱：被告之警詢筆錄係伊所製作，
    於製作過程中被告精神狀態很好，並未有毒癮發作之情形，
    警詢筆錄之記載係出於被告自由意志下所製作完成等語（見
    本院卷第81頁），足證其於製作警詢筆錄過程中，並未有毒
    癮發作情形。雖被告於偵查中，自稱毒癮發作，經檢察官暫
    停訊問，通知檢驗員檢查被告情況，經檢驗結果被告生理情
    況正常，且被告亦表示其身體狀況可以應訊（見臺灣臺南地
    方法院檢察署96年度偵字第4116號卷第9 頁），顯見被告於
    製作偵查筆錄過程中，亦未有毒癮發作情形，此外，又查無
    以強暴、脅迫、利誘、詐欺、疲勞訊問、違法羈押或其他不
    當方法取供之情事，即應認被告於警詢、偵查中之自白係出
    於自由意志所為，應有證據能力。
(二)、按被告以外之人於檢察事務官、司法警察官或司法警察調查
    中所為之陳述，與審判中不符時，其先前之陳述具有較可信
    之特別情況，且為證明犯罪事實存否所必要者，得為證據，
    刑事訴訟法第159 條之2 定有明文。證人丙○○係被告是否
    有販賣第一級毒品海洛因犯行之重要證人，且其於警詢中原
    係陳稱其有於前開時、地，向被告購買毒品海洛因，惟嗣於
    本院審理中，卻翻異前詞改稱其未向被告購買毒品海洛因，
    則顯係就案情有重要關係之事項為前後不符之陳述。而證人
    丙○○於警詢中接受詢問之最後一項問題，尚回答其警詢中
    之陳述均屬完全實在（見行政院海岸巡防署海岸巡防總局南
    市機字第0960003979號卷【下稱南市機卷】第13頁）；又當
    時證人丙○○係於警員甫查獲本案後所為立即反應之陳述，
    相較其於本審審判時，時間已相距約8 月，且係在被告之面
    前，當庭指述被告是否販賣毒品，依此外部情況，顯有受不
    當外力干擾，內在之壓力及事後串謀之可能性，堪認證人丙○○於警詢中之陳述具有特別可信之情況，益徵其於製作警
    詢筆錄時，陳述被告有販賣毒品之情，要屬較不受不當外力
    干擾、且係較少內在壓力下所為之陳述，且警詢內容又與其
    於查獲後之偵查初訊具結證述一致，足認證人丙○○於警詢
    中之陳述具有特別可信之情況；此外，證人丙○○上開警詢
    中之陳述，乃證明被告犯罪事實之存否所不可欠缺，是依刑
    事訴訟法第159 條之2 ，證人丙○○於警詢中之陳述，應具
    有證據能力。
(三)、按被告以外之人於偵查中向檢察官所為之陳述，除顯有不可
    信之情況者外，得為證據。刑事訴訟法第159 條之1 第2 項
    定有明文。被告以外之人於偵查中向檢察官所為陳述，雖為
    審判外之陳述，然依刑事訴訟法之規定，檢察官係代表國家
    偵查犯罪、實施公訴，依法有訊問被告、證人、鑑定人權利
    之人；且於實務運作時，檢察官偵查中向被告以外之人所取
    得之陳述，原則上均能遵守法律規定，不致於違法取供，故
    可信度極高，自得為證據。本院審酌證人丙○○於偵查中向
    檢察官所為陳述，並無非法取供等非任意之陳述，亦無其他
    足認該陳述有何顯不可信之情事，且經具結，依上開規定，
    該等陳述得作為本案證據。
(四)、按鑑定人由審判長、受命法官或檢察官就下列之人選任1 人
    或數人充之： (一)就 鑑定事項有特別知識經驗者。 (二)
    經政府機關委任有鑑定職務者；鑑定之經過及其結果，應命
    鑑定人以言詞或書面報告；法院或檢察官得囑託醫院、學校
    或其他相當之機關、團體為鑑定，或審查他人之鑑定，並準
    用第203 條至第206 條之1 規定，刑事訴訟法第198 條、第
    206 條第1 項、第208 條第1 項分別定有明文。卷附槍彈鑑
    定書，雖係被告以外之人於審判外之書面陳述，然內政部警
    政署刑事警察局係臺灣高等法院檢察署關於槍彈有無殺傷力
    之概括選任鑑定機關，此有臺灣高等法院檢察署92年9 月9
    日檢文允字第0921 001203 號函附之「臺灣高等法院檢察署
    檢察長概括選任鑑定機關表列」足參，則上開槍彈鑑定書，
    為刑事訴訟法第159 條第1 項規定之例外情形，應有證據能
    力。
(五)、通訊保障及監察法業於88年7 月14日制定公布，同年月16日
    生效，司法警察機關因偵辦刑事案件，為蒐集或調查證據，
    而有實施通訊監察之必要者，於偵查中應由檢察官依職權或
    聲請核發通訊監察書，載明應記載事項，始得為之，其有急
    迫之情形經檢察官口頭通知先予執行通訊監察者，亦應於24
    小時內補發通訊監察書，同法第5 條、第6 條、第11條分別
    定有明文。本件業經臺灣高雄地方法院檢察署檢察官核發96
    年2 月2 日95南檢朝至監（續）字第000112號通訊監察書，
    有上開通訊監察書暨附表1 份附卷可稽（見南市機卷第54頁
    ），上開通訊監察書既係透過法定程序所為，且亦無證據足
    證該監聽錄音帶有經變造或剪接之情況，上開監聽錄音帶及
    譯文均得作為證據。
(六)、按被告以外之人於審判外之陳述，雖不符刑事訴訟法第159
    條之1 至第159 條之4 之規定，而經當事人於審判程序同意
    作為證據，法院審酌該言詞陳述或書面陳述作成時之情況，
    認為適當者，亦得為證據。當事人、代理人或辯護人於法院
    調查時知有第159 條第1 項不得為證據之情形，而未於言詞
    辯論終結前聲明異議者，視為有前項之同意，同法第159 條
    之5 第1 、2 項定有明文。立法意旨在於傳聞證據未經當事
    人之反對詰問予以核實，原則上先予排除，惟若當事人已放
    棄反對詰問權，於審判程序中表明同意該等傳聞證據可作為
    證據，基於尊重當事人對傳聞證據之處分權，及證據資料愈
    豐富，愈有助於真實發現之理念，且強化言詞辯論主義，使
    訴訟程序得以順暢進行，上開傳聞證據亦均具有證據能力。
    查本案據以認定被告犯罪事實存否之被告以外之人之言詞或
    書面陳述，被告、辯護人及檢察官於本院審理時，均同意作
    為證據，且於本院言詞辯論終結前，均未聲明異議，而本院
    審酌該言詞陳述及書面陳述作成之情況，未見有何不適當之
    情形，故依前開規定，均得為證據，合先敘明。
二、認定犯罪事實所憑之證據及理由
(一)、關於被告持有改造手槍方面
    訊據被告坦承有認於上揭時、地為警自其上開住處扣得如附
    表一所示改造手槍之事實，惟辯稱：扣案如附表一所示之改
    造手槍，無法擊發子彈，且已經生鏽，並無殺傷力等語。經
    查：
１、查被告未經許可，於95年12月間某日，在高雄縣岡山鎮某處
    ，以2,000 元之代價，向真實姓名年籍不詳綽號「阿耀」之
    成年男子購買上開改造手槍1 把之事實，業據被告於警詢及
    偵查中供述明確（見南市機卷第7 頁；臺灣臺南地方法院檢
    察署96年度偵字第4117號卷第6 頁），並有經警在被告之住
    處查扣之改造手槍1 把扣案足佐。而上述改造手槍經送鑑定
    結果，研判係仿BERETTA 廠92FS型半自動手槍製造之玩具手
    槍換裝土造金屬槍管而成之改造手槍，機械性能良好，可擊
    發適用之子彈，認具殺傷力，有內政部警政署刑事警察局96
    年4 月2 日刑鑑字第0000000046號槍彈鑑定書1 份在卷為憑
    （見臺灣高雄地方法院96年度偵字第11602 號卷第4 頁至第
    6 頁），足認被告確有未經許可，購買可發射子彈具有殺傷
    力之改造手槍而持有之事實。
２、被告雖以前詞置辯等語，然上開扣案之改造手槍，其外觀及
    槍管並無鏽蝕情形，保存狀況尚稱良好，此有照片4 幀及台
    南市警察局槍枝初步檢視報告表在卷可稽（見臺南市警察局
    第五分局刑案偵查卷宗南市警五刑偵字第295 號卷第23頁至
    第26頁）。且槍枝是否具有殺傷力，係以槍枝本身構造之「
    機械性能，是否可擊發適用子彈使用」為準，考諸本案扣得
    之槍枝係以性能檢驗法實際進行鑑定，鑑定結果認該把槍支
    機械性能正常，可擊發適用子彈，此觀諸上開槍彈鑑定書及
    所附照片至明，扣案之槍枝在外觀及槍管並無鏽蝕情形，保
    存狀況良好，且經實際鑑定機械性能正常，具有殺傷力，俱
    如前述，被告前開辯解，顯係事後卸責之詞，故其持有具殺
    傷力之改造手槍事證明確，犯行堪以認定。從而，被告及其
    選辯護人聲請重新鑑定槍枝，並無必要，附此敘明。
(二)、關於被告販賣海洛因方面
    訊據被告坦承於上揭時、地，在其身上為警查獲500 元，之
    後為警自其上開住處扣得如附表二所示等物之事實，惟否認
    上開販賣第一級毒品犯行，辯稱：伊於警詢及偵查中之自白
    係因毒癮發作所為之供述，並不實在，伊並無販賣第一級毒
    品海洛因命給證人丙○○，於案發當日與證人丙○○見面，
    係因證人丙○○要償還所積欠之債務，並非要交易販賣第一
    級毒品海洛因，扣案之第一級毒品海洛因是供自己施用云云
    。經查：
１、員警於96年3 月2 日11時50分許，在高雄縣鳳山市○○○路
    口附近，自被告身上扣得500 元及自證人丙○○身上扣得第
    一級毒品海洛因1 包（毛重0.5 公克，檢驗時因與其他扣案
    毒品混合秤重，故記載查扣時之重量；即附表二編號1 之其
    中1 包），嗣再經警持搜索票至高雄市縣鳳山市○○路○段
    45巷7 號被告住處進行搜索，另搜索扣得第一級毒品海洛因
    3 小包（合計毛重21.1公克，檢驗時因與其他扣案毒品混合
    秤重，故記載查扣時之重量；即附表二編號1 之其他3 包）
    及附表二所示之物之事實，業據被告於警詢及偵查中供承不
    諱（見南市機卷第4 頁至第6 頁；臺灣臺南地方法院檢察署
    96 年 度偵字第4116號卷第8 頁至第10頁），核與證人丙○○於警詢及證人即查獲員警丁○○於本院證述之情節相符（
    見南市機卷第10頁至第13頁；本院卷第80頁至第81頁），復
    有卷附搜索、扣押筆錄、扣押物品目錄表、扣案物品照片在
    卷可參（見南市機卷第15頁至第18頁、第43至45頁、第47頁
    ），又附表二編號1 所示毒品送請法務部調查局鑑定之結果
    ，確屬第一級毒品海洛因（合計淨重20.03 公克【空包裝重
    2.15公克】，純度75.10 ％，純質淨重15.04 公克），有卷
    附該局96年3 月30日調科壹字第09623029 220鑑定書1 件可
    佐（見臺灣高雄地方法院檢察署96年度偵字第11 602號卷第
    3 頁）；附表二編號2 至6 所示之物品，經送請高雄醫學大
    學附設中和紀念醫院加以鑑驗，其中附表二編號2.所示之電
    子磅砰1 台含有第一級毒品海洛因及第二級毒品甲基安非他
    命成分、編號3 至6 所示之針筒均含有第一級毒品海洛因成
    分，有高雄醫學大學附設中和紀念醫院檢驗報告在卷可查（
    見本院卷第49頁至第53頁）。
２、檢察官依法對被告所使用之00000000000 行動電話核發通訊
    監察書予以監聽，確實錄得被告與證人丙○○關於買賣毒品
    之之對話，有卷附被告持用之手機門號00000000000 號與證
    人丙○○持用之手機門號0000000000號於96年3 月2 日之通
    訊監察譯文略以（代號A 指被告，代號B 指證人丙○○）：
    「B ：喂.. 怎 麼打那麼多通都沒接？A ：我在上廁所。B
    ：喔.. 有 在富哥那嗎？A ：有。B ：先幫我拿半包可以嗎
    ？A ：不夠嗎？B ：我要兩、三點才有，先拿半包就好，昨
    天怎麼那麼早就休息？A ：嘿呵？B ：我從昨天打到現在了
    。A ：好。B ：我馬上過去。A ：好」（見南市機卷第60頁
    ）。
３、證人丙○○於本院亦證實上揭通訊監聽譯文內容確為其與被
    告間之對話等語（見本院審卷第110 頁）。又上開監聽內容
    核與被告於警詢供稱：「（你於何時？何地？因何事為警查
    獲？現場尚有何人？）我因涉嫌犯賣毒品海洛因於96年3 月
    2 日11時50分在高雄縣鳳山市○○路與國泰路口為警方當場
    查獲，現場還有買家丙○○。」、「（你當場為警查獲何物
    ？係何人所有？作何用途？）因毒品1 小包（含袋重0.5 公
    克）是我販售給丙○○的，及新台幣500 元是我販售海洛因
    毒品給丙○○的所得，警方跟海巡署人員有看到，我無意見
    。」；偵查中供稱：「（你有無販賣海洛因給人家嗎？）有
    ，是賣給丙○○，在高雄縣鳳山市○○路與國泰路那裡，我
    身上有掉500 元出來。」（見南市機卷第4 頁；見臺灣臺南
    地方法院檢察署96年度偵字第4116號卷第8 頁）；證人丙○○於警詢所稱：「（你如何和綽號「濱仔」之男子連絡？）
    我是用我行動電話號碼（0000000000）撥打他電話（000000
    0000），連絡購買毒品及交易地點。）」、「（你今（02
    ）是何時打電話與『濱仔』之男子連絡？）我於96年3 月2
    日中午11時40分與他連絡。」「（警方於95年3 月2 日中午
    11時50分，在高雄縣鳳山市○○路與國泰路口，當場查獲你
    與一穿白色上衣藍色短褲之男子甲○○正在交易毒品，甲○○是否就是你向他購買毒品綽號『濱仔』之男子？）沒錯就
    是他。」等語；於偵查中具結證稱：「（提示扣案毒品照片
    ）毒品是何人所有？）是我的，我在今日早上向濱仔購買，
    我自己要施用的。」、「（濱仔是否即是甲○○？）是。」
    等語（見南市機卷第12頁；臺灣臺南地方法院檢察署96年度
    偵字第4116號卷第14頁）等情大致相符。堪認上開通訊監聽
    譯文所示即為證人丙○○向被告聯繫購買海洛因之通訊內容
    。
４、再佐以證人即查獲本案之員警丁○○於本院具結證稱：監聽
    被告的手機0000000000號3 個月後，根據相關譯文資料獲悉
    被告跟證人丙○○的交易地點，伊等就到交易地點現場埋伏
    ，先看到被告從他家走出來，手握拳，走到一台車子旁邊後
    ，就把手上的毒品放在車子的後面行李箱，在交易地點附近
    被告確認附近安全後，又把那包毒品拿在手上，之後被告看
    到證人丙○○到約定地點會合後，被告就把手上的毒品交給
    證人丙○○，證人丙○○把500 元交給被告，之後伊等就採
    取行動而當場起獲500 元的鈔票1 張及重量0.5 公克之海洛
    因1 包等語（見本院卷第80頁至第81頁），足證證人丙○○
    係以其所使用之0000000000號行動電話撥打被告之00000000
    00號行動電話聯繫購買500 元海洛因，再約在高雄縣鳳山市
    ○○路與國泰路口交易，而被告亦確有攜帶上述在查扣之1
    包海洛因前往，被告當日乃販賣第一級毒品海洛因與證人丙○○之事實甚明。
５、又依證人丙○○於警詢中證稱：「（你所注射施打海洛因毒
    品從何而來？每包多少錢購買？共購買幾次？）我所注射施
    打海洛因毒品都是向一位綽號『濱仔』之男子所購買，每次
    皆購買新台幣500 元份量之海洛因毒品注射施打，已向他購
    買海洛因毒品有3-4 次，都是約在高雄縣鳳山市○○街與國
    泰路口，均由『濱仔』親自將毒品交給我，總共購買新台幣
    2,500 元毒品海洛因。」、「（他與你交易毒品時都使用何
    交工具?） 他每次都是用走路過來將毒品交付予我，並沒有
    使用交通工具。」、「（你所供向甲○○共購買4 次日期分
    別是何時？都約在何處交易？如何聯絡？）96年02月27日開
    始每日向他購買乙次毒品直到今日遭警方查獲，每次都約在
    鳳山市○○路與國泰路口交易，每次都是他本人親自交付毒
    品，我每次都撥打000000000 電話與他聯絡。」；於偵查中
    具結證稱：「（自何時向甲○○買毒品？）96年2 月27日開
    始就購買海洛英，總共買了4 次，我共花2,500 元。」、「
    （是否以你的行動電話的0000000000向吳的手機0000000000
    聯絡購買毒品事宜？）是。」、「（在何處交易？）在高雄
    縣鳳山市○○路及國泰路路口。」（見南市機卷第11頁至第
    13頁；臺灣臺南地方法院檢察署96年度偵字第4116號卷第15
    頁），可知被告於96年2 月27日起，至同年3 月2 日止，在
    高雄縣鳳山市○○路與國泰路路口，販賣予證人丙○○共4
    次，總計獲取2,500 元之利益之事實，足堪認定。證人丙○○與被告並無素怨，衡情應無虛詞構陷之可能，證人丙○○
    前揭指述，與被告交易海洛因之時間、地點、價格、聯絡交
    易之方式等相關細節均十分詳細明確，且前後供述始終一致
    ，證諸被告於警詢中已供認：「（據丙○○稱渠已經向你購
    買過毒品海洛因4-5 次，每次以新台幣500 元份量代價向你
    購買，你作何解釋？）是我販賣毒品海洛因給他的沒錯。」
    、「（丙○○經以0000000000電話號碼打給你所有手機號碼
    000000 0000 聯絡後，你自何地攜帶毒品海洛因至查獲現場
    ？）我自住處高雄縣鳳山市○○路○段45巷7 號，攜帶毒品
    海洛因至查獲現場 (高雄縣鳳山市○○路與國泰路口)。」
    ；於偵查中供稱：「（你賣給丙○○毒品幾次？）4 、5 次
    。」、「（都在哪裡賣給他?） 國泰路、新富路。」、「（
    丙○○何時開始跟你買毒品?） 我記不起來，我只記得陸續
    有4 、5 次。」（見南市機卷第5 頁至第6 頁；臺灣臺南地
    方法院檢察署96年度偵字第4116號卷第8 頁至第9 頁），與
    證人丙○○前揭證述，互核一致，益徵證人丙○○前揭不利
    於被告之指述，堪認與事實相符，此外，復有通訊監察書及
    監聽電話譯文表足以佐證證人丙○○確有以電話聯絡方式向
    被告購買毒品海洛因之事實。再者，證人丙○○確實染有海
    洛因毒癮等情，業經其於本院證述無訛（見本院卷第108 頁
    第至109 頁），足認證人丙○○因染有毒癮，故須購入海洛
    因以解癮甚明。復參以販賣第一級毒品係屬重罪，證人丙○○與被告並無深仇大恨，衡情證人丙○○應無僅因債務糾紛
    ，而甘冒偽證罪責及遭被告懷恨之風險而構詞陷害被告之理
    ，足認證人丙○○上開不利於被告之證述應可採信。
６、雖證人丙○○嗣於本院亦翻異前詞改證述：伊沒有跟被告買
    過毒洛因，而伊施用之海洛因，係向1 個綽號「鐵仔」的人
    所購買，係當天警察告訴伊販賣海洛因不用判多久，伊才會
    誣告，伊當天會去找被告，係要還錢500 元給被告，伊當日
    因毒癮發作，被告提供毒品海洛因供伊吸食云云。經查：
(1)、證人丙○○前開於本院審理中所為之證述，要與其於警詢及
    偵查中所述之內容不符，則其於本院審理中所為之證詞是否
    可信，已有可疑，顯見其前後所述，必有其一為不可採。
(2)、至證人丙○○如何向被告借款乙情，固據其證述：於96 年2
    月底時，伊在被告鳳山市○○路的住處外十字路口紅綠燈處
    ，向被告借現金30,000元，當場被告交27,000元給伊，3,00
    0 元是預扣1 個月利息，僅借1 個月，每天要還錢1,000 元
    云云（見本院卷第106 頁），顯與被告提出之本票所載發票
    日期96年2 月17日、到期日為同年同年3 月17日不相吻合（
    見本院卷第40頁），則其是否有向被告借款、於案發當日是
    否係至被告住處還款？實有所疑，再參以被告於本院審理中
    供述：有跟伊借過1 次錢，金額是30,000元，10,000元每月
    利息2,000 元云云（見本院卷第102 頁），所述證人丙○○
    向其借款之之計算利息方式，與證人丙○○所陳亦有矛盾；
    又被告與證人丙○○於案發當時，若真係因返還借款而為接
    觸，並無任何不法情事，衡情被告會自證人丙○○處收受1,
    000 元之利息，而非500 元，參以證人丙○○於本院審理時
    證稱：被告老婆跟伊說如果不說出實情被告會被判很久等語
    （見本院卷第108 頁），足見被告與證人丙○○於開庭前有
    所接觸，而要求證人丙○○翻供，凡此均足證被告及證人丙○○陳稱，證人丙○○於案發當日，到被告住處係要還款乙
    情，並非屬實。足見證人丙○○事後於本院所為前揭翻異之
    詞，顯屬事後迴護被告之飾詞，不足採信。
７、被告嗣後翻異前詞，改稱伊於警詢及偵查中供述係因當時毒
    癮發作神智不清，不知說什麼，並以前詞置辯等語。經查：
(1)、查被告於製作警詢及偵查筆錄過程中，未有毒癮發作情形，
    已如前述，是被告上開毒癮發作、精神不佳之供述，顯屬不
    實，且其上開辯詞與上開警、偵查陳述不符，自難逕予採信
    。
(2)、再參以被告本院審理供稱：伊於本案查獲前10天左右，以其
    持有之門號0000000000、0000000000號行動電話，向高雄縣
    大寮鄉以100,000 元之代價，向姓名年籍不詳綽號「阿明」
    之成年男子販入第一級毒品等語（見本院卷第116 頁、第
    125 頁），足以證明被告於96年2 月某日，以其持有之門號
    0000 000000 、0000000000號行動電話，以100,000 元之代
    價，向姓名年籍不詳綽號「阿明」之成年男子販入第一級毒
    品，而被告乃於接獲證人丙○○之電話後，便持以販售等情
    觀之，益證被告販入第一級毒品海洛因後，備妥以夾鏈袋分
    裝出售牟利甚明。
８、邇來政府為杜絕毒品氾濫，毒害人民甚深，再三宣導教民眾
    遠離毒品、媒體之報導既深且廣，對於毒品之禁絕，應為民
    眾所熟悉。又政府對於查緝施用、轉讓及販賣毒品無不嚴格
    執行，且販賣毒品罪更係重罪，設若無利可圖，衡情一般持
    有毒品者，當不致輕易將持有毒品交付他人。何況第一級毒
    品海洛因價格不貲、物稀價昂，而販賣毒品係違法行為，非
    可公然為之，亦無公定之價格，不論任何包裝，均可任意分
    裝增減分量，每次買賣價量，亦可能隨時依雙方間之關係深
    淺、資力、需求量及對行情之認知、來源是否充裕、查緝是
    否嚴謹，購買者被查獲時供述購買對象之可能性風險之評估
    等，而異其標準，並隨時機動調整，非可一概而論，是販賣
    之利得除經坦承犯行或價量俱臻明確外，委難查得實情，販
    賣之人從價差或量差中牟利方式雖異，其意圖營利之非法販
    賣行為則一，綜上論述，足徵被告販賣第一級毒品海洛因予
    證人丙○○，主觀上確有牟利意圖，應堪認定。
９、綜上所述，證人丙○○係以其所使用之0000000000號行動電
    話撥打被告所使用之0000000000號行動電話聯繫購買海洛因
    ，再約在高雄縣鳳山市○○路與國泰路口交易無訛，被告上
    開販賣第一級毒品犯行，事證明確，堪以認定。
三、論罪部分：
(一)、核被告未經許可，持有上開具殺傷力之改造手槍之所為，係
    犯槍砲彈藥刀械管制條例第8條第4項之未經許可持有可發射
    子彈具殺傷力之改造手槍罪。按海洛因係毒品危害防制條例
    第2 條第2 項第1 款所示之第一級毒品，被告意圖營利販賣
    海洛因予證人丙○○之犯行，係犯毒品危害防制條例第4 條
    第1 項之販賣第一級毒品罪。被告持有第一級毒品海洛因之
    低度行為，為其後販賣第一級毒品海洛因之高度行為所吸收
    ，不另論罪。又刑事法若干犯罪行為態樣，本質上原具有反
    覆、延續實行之特徵，立法時既予特別歸類，定為犯罪構成
    要件之行為要素，則行為人基於概括之犯意，在密切接近之
    一定時、地持續實行之複次行為，倘依社會通念，於客觀上
    認為符合一個反覆、延續性之行為觀念者，於刑法評價上，
    即應僅成立一罪；學理上所稱「集合犯」之職業性、營業性
    或收集性等具有重複特質之犯罪均屬之，例如經營、從事業
    務、收集、販賣、製造、散布等行為概念者是（最高法院95
    年度台上字第1079號判決意旨參照）。本件被告販賣第一級
    毒品海洛因之行為固有多次，惟查其係於密切接近之時間（
    即96年2 月27日起至同年3 月2 日被查獲前止，約4 天）、
    空間（即高雄縣鳳山市○○路與國泰路路口），以相同之交
    易模式（即證人獎麟以其所使用之0000000000號行動電話撥
    打被告所使用之0000000000號行動電話聯絡約妥時間地點後
    ，前往約定地點交易毒品），販賣第一級毒品海洛因予證人
    丙○○，足見被告主觀上本具有反覆持續販賣第一級毒品海
    洛因之意欲，依上開說明，自應將其客觀上多次販賣第一級
    毒海洛因之行為，評價為集合犯，論以一罪，較符社會通念
    。又被告有如前開事實欄所載之犯罪科刑及執行紀錄，此有
    臺灣高等法院被告前案紀錄表1 份在卷可稽，其於受徒刑之
    執行完畢後，5 年以內故意再犯本件有期徒刑以上之罪，為
    累犯，本應加重其刑，惟其所犯乃最輕本刑無期徒刑以上之
    罪，依刑法第62條第1 項規定，不得加重其刑，併此敘明。
    再被告所犯固屬法定本刑為死刑或無期徒刑之罪，惟念其所
    販賣之數量屬零星交易，販賣規模甚微，與大盤交易情況有
    別，且販賣所得僅3,000 元，獲利不多，而所扣得之第一級
    毒品海洛因雖有6 小包，但合計淨重僅20.03 公克，重量非
    鉅，依其犯罪情節，若處以法定最低刑度無期徒刑，衡以一
    般社會觀念，顯然過重，客觀上不無可憫，爰依刑法第59條
    規定減輕其法定刑。
(二)、爰審酌被告於現今槍枝氾濫之際，無視政府嚴格管制槍彈之
    政策，猶未經許可持有可發射子彈具有殺傷力之改造手槍，
    嚴重危害社會善良風氣及治安防衛體系，情節匪淺，為牟私
    利而販賣第一級毒品海洛因，嚴重戕害國人身心健康，造成
    毒品氾濫，施用毒品人口增加，減損勞動力，提高社會負擔
    成本，危害層面至深且鉅，所為實不宜寬貸，應予相當之刑
    事非難，且犯後否認犯行，毫無悔意，惟所販賣數量及所得
    利益尚非鉅大等一切情狀，分別量處如主文所示之刑，並考
    量被告學歷，家庭經濟狀況小康，就罰金部分諭知易服勞役
    之折算標準，並就有期徒刑之法律效果定其應執行之刑。
(三)、扣案仿BERETTA 廠92FS型之改造手槍1 支（含彈匣1 個、槍
    枝管制編號0000000000號），係違禁物，依刑法第38條第1
    項第1 款規定沒收之。而擦槍工具一組可供保養改造手槍使
    用，業據被告供明在卷，足證應屬被告持有改造手槍所用之
    物，應依刑法第38條第1 項第2 款之規定，宣告沒收；又扣
    案如附表二編號1 所示之海洛因、編號2 所示之電子秤台1
    台含有甲基安非他命及海洛因殘渣、編號3 至6 之針筒含有
    海洛因殘渣，均為毒品危害防制條例第2 條第2 項第1 款所
    示之第一級毒品，而包覆上開毒品之夾鏈袋因包覆毒品，其
    上均有毒品殘渣，衡情已難與之剝離，且亦無剝離之實益，
    均應整體視為毒品，依毒品危害防制條例第18條第1 項前段
    規定，不問屬於犯人與否，宣告沒收銷燬。至鑑驗耗用之海
    洛因，既已滅失，自無庸宣告沒收銷燬。附表二編號7 所示
    磨石機1 組、編號8 及9 所示夾鏈袋1 包、編號10所示SAGE
    N 手機1 支（序號：00000000000000）、編號11所示NOKIA
    手機1 支（序號：000000000000 00） 均係被告所有之物，
    且各係提供或預備供供本案犯罪之用，已據被告供述明確，
    應依同條例第19條第1 項前段規定沒收；編號12所示之500
    元及編號13所示其中2,500 元，共3, 000元係被告所販賣第
    一級毒品所得，應依毒品危害防制條例第19條第1 項後段規
    定，併予宣告沒收。按供販賣第二級毒品所用之物，應依毒
    品危害防制條例第19條第1 項規定沒收，固為刑法之特別規
    定，採義務沒收主義，但上開法條既無「不問屬於犯人與否
    ，沒收之。」之規定，仍應以該物品屬於犯人所有者為限，
    始應予以沒收，庶符沒收制度之基本原則（最高法院90年台
    上字第626 號判決意旨參照）。編號16所示之門號
    000000000 號及0000000000之晶片卡2 枚，因該門號係以案
    外人蒙泰平及曾龍名義申辦，有臺灣大哥大股份有限公司96
    年9 月19日及和信電訊股份有限公司96年9 月20日函附之申
    請資料在卷（見本院卷第65頁至第66頁），足認非屬被告所
    有之物，依前開說明，自不得宣告沒收；另扣案之編號13之
    現金其他68,900元部分，非屬被告販賣第一級毒品所得，自
    不予宣告沒收。至於其餘扣案物品即如附表二編號14所示之
    玻璃球吸食器1 支、編號15所示電話聯絡簿、編號17所示之
    變造身分證及駕照各1 張均與本件販賣第一級毒品犯行無關
    ，均不予宣告沒收。
據上論斷，應依刑事訴訟法第299 條第1 項前段、槍砲彈藥刀械
管制條例第8 條第4 項，毒品危害防制條例第4 條第1 項、第18
條第1 項前段、第19條第1 項，刑法第11條、第47條第1 項、第
59 條 、第42條第3 項前段、第38條第1 項第1 款、第2 款、第
51條第5 款、第9 款，判決如主文。
本案經檢察官乙○○到庭執行職務。
中　　華　　民　　國　　96　　年　　10　　月　　29　　日
                刑事第十六庭  審判長法  官  李代昌
                                    法  官  周宛瑩
                                    法　官  文昌
以上正本證明與原本無異。
如不服本判決應於收受本判決後10日內向本院提出上訴書狀，其
未敘述上訴理由者，並得於提起上訴後10日內向本院補提理由書
狀（均須按他造當事人之人數附繕本）「切勿逕送上級法院」。
中　　華　　民　　國　　96　　年　　10　　月　　29　　日
 　　　　　　　　　　　　　　　　　 書記官  吳良美
附表一：
┌──┬───────┬──┬────┬───────────┬────┬───────┐
│編號│ 扣 案 物 品  │數量│查獲地點│    鑑  定  結  果    │鑑定書證│處理方式      │
├──┼───────┼──┼────┼───────────┼────┼───────┤
│ 1  │仿BEREAA廠92FS│1 枝│被告住處│認係由仿BEREAA廠92FS型│內政部警│係為違禁物，應│
│    │型半自動手槍製│    │        │半自動手槍製造之槍枝，│政署刑事│依刑法第38條第│
│    │造之槍枝（含彈│    │        │換裝土造金屬槍管而成之│警察局96│1 項第1 款規定│
│    │匣1 個）【槍枝│    │        │改造手槍，機械性能正常│年4月2日│宣告沒收。    │
│    │管制編號110206│    │        │，可擊發適用于彈，認具│刑鑑字第│              │
│    │2224】        │    │        │殺傷力                │00000000│              │
│    │              │    │        │                      │46號槍彈│              │
│    │              │    │        │                      │鑑定書  │              │
├──┼───────┼──┼────┼───────────┼────┼───────┤
│ 2  │擦槍工具      │1 組│同上    │                      │        │應依刑法第38  │
│    │              │    │        │                      │        │條第1 項第2 款│
│    │              │    │        │                      │        │規定宣告沒收。│
│    │              │    │        │                      │        │              │
└──┴───────┴──┴────┴───────────┴────┴───────┘
附表二
┌──┬────────┬──────┬──────────┬────────────┬───────┐
│編號│物品名稱及數量  │查獲地點    │鑑驗結果            │備  註                  │處分方式      │
├──┼────────┼──────┼──────────┼────────────┼───────┤
│1   │白粉4包         │被告之住處  │海洛因（合計淨重20.0│法務部調查局96年3 月30日│毒品危害防制條│
│    │                │            │3 公克【空包裝重2.15│調科壹字第0962309220鑑定│例第18條第1項 │
│    │                │            │公克】，純度75.10％ │書1 紙（見臺灣高雄地方法│前段規定，不問│
│    │                │            │，純質淨重15.04 公克│院96年度偵字第11602 號卷│屬於犯人與否，│
│    │                │            │及內含海洛因難以析離│第3頁）                 │              │
│    │                │            │之包裝袋6 個）      │                        │              │
│    │                │            │                    │                        │              │
├──┼────────┼──────┼──────────┼────────────┼───────┤
│2   │電子秤1台       │同上        │甲基安非他命陽性反應│高雄醫學大學附設中和紀念│同上          │
│    │                │            │、海洛因陽性反應    │醫院檢驗報告編號0000-000│              │
│    │                │            │                    │（見本院卷第49頁）      │              │
│    │                │            │                    │                        │              │
├──┼────────┼──────┼──────────┼────────────┼───────┤
│3   │針筒1 支（編號10│同上        │海洛因陽性反應      │高雄醫學大學附設中和紀念│同上          │
│    │1）             │            │                    │醫院檢驗報告編號0000-000│              │
│    │                │            │                    │（見本院卷第50頁）      │              │
│    │                │            │                    │                        │              │
├──┼────────┼──────┼──────────┼────────────┼───────┤
│4   │針筒1 支（編號10│同上        │海洛因陽性反應      │高雄醫學大學附設中和紀念│同上          │
│    │2）             │            │                    │醫院檢驗報告編號0000-000│              │
│    │                │            │                    │（見本院卷第51頁）      │              │
│    │                │            │                    │                        │              │
├──┼────────┼──────┼──────────┼────────────┼───────┤
│5   │針筒1 支（編號10│同上        │海洛因陽性反應      │高雄醫學大學附設中和紀念│同上          │
│    │3）             │            │                    │醫院檢驗報告編號0000-000│              │
│    │                │            │                    │（見本院卷第52頁）      │              │
│    │                │            │                    │                        │              │
├──┼────────┼──────┼──────────┼────────────┼───────┤
│6   │針筒1 支（編號10│同上        │海洛因陽性反應      │高雄醫學大學附設中和紀念│同上          │
│    │4）             │            │                    │醫院檢驗報告編號0000-000│              │
│    │                │            │                    │（見本院卷第53頁）      │              │
│    │                │            │                    │                        │              │
├──┼────────┼──────┼──────────┼────────────┼───────┤
│    │                │同上        │                    │                        │依毒品危害防制│
│7   │磨石機1組       │            │甲基安非他命陰性反應│高雄醫學大學附設中和紀念│條例第19條第1 │
│    │                │            │、海洛因陰性反應    │醫院檢驗報告編號9608 -98│項前段規定宣告│
│    │                │            │                    │（見本院卷第47頁）      │沒收          │
│    │                │            │                    │                        │              │
│    │                │            │                    │                        │              │
├──┼────────┼──────┼──────────┼────────────┼───────┤
│8   │夾鏈袋1包       │同上        │甲基安非他命陰性反應│高雄醫學大學附設中和紀念│同上          │
│    │                │            │、海洛因陰性反應    │醫院檢驗報告編號9608    │              │
│    │                │            │                    │-105（見本院卷第54頁）  │              │
│    │                │            │                    │                        │              │
│    │                │            │                    │                        │              │
├──┼────────┼──────┼──────────┼────────────┼───────┤
│9   │夾鏈袋1包       │同上        │甲基安非他命陰性反應│高雄醫學大學附設中和紀念│同上          │
│    │                │            │、海洛因陰性反應    │醫院檢驗報告編號0000-000│              │
│    │                │            │                    │（見本院卷第55頁）      │              │
│    │                │            │                    │                        │              │
│    │                │            │                    │                        │              │
├──┼────────┼──────┼──────────┼────────────┼───────┤
│10  │SAGEN手機1支（序│同上        │                    │                        │同上          │
│    │號：0000000000  │            │                    │                        │              │
│    │5588）          │            │                    │                        │              │
├──┼────────┼──────┼──────────┼────────────┼───────┤
│11  │NOKIA手機1支（序│同上        │                    │                        │同上          │
│    │號：000000000000│            │                    │                        │              │
│    │22）            │            │                    │                        │              │
├──┼────────┼──────┼──────────┼────────────┼───────┤
│12  │現金500元       │被告身上    │                    │                        │依毒品危害防制│
│    │                │            │                    │                        │條例第19條第1 │
│    │                │            │                    │                        │項後段規定宣告│
│    │                │            │                    │                        │沒收          │
├──┼────────┼──────┼──────────┼────────────┼───────┤
│13  │現金71,400元    │被告之住處  │                    │                        │其中2,500 元，│
│    │                │            │                    │                        │依毒品危害防制│
│    │                │            │                    │                        │條例第19條第1 │
│    │                │            │                    │                        │項後段規定宣告│
│    │                │            │                    │                        │沒收          │
├──┼────────┼──────┼──────────┼────────────┼───────┤
│14  │玻璃球吸食器1支 │被告之住處  │甲基安非他命陰性反  │高雄醫學大學附設中和紀  │不沒收        │
│    │                │            │應、海洛因陰性反應  │念醫院檢驗報告編號9608  │              │
│    │                │            │                    │-99（見本院卷第48頁）   │              │
├──┼────────┼──────┼──────────┼────────────┼───────┤
│15  │電話聯絡簿      │同上        │                    │                        │不沒收        │
├──┼────────┼──────┼──────────┼────────────┼───────┤
│16  │電話SIM卡2張    │同上        │                    │                        │不沒收        │
├──┼────────┼──────┼──────────┼────────────┼───────┤
│17  │變造身分證及駕照│同上        │                    │                        │不沒收        │
│    │各1張           │            │                    │                        │              │
└──┴────────┴──────┴──────────┴────────────┴───────┘
附錄本判決論罪科刑法條：
槍砲彈藥刀械管制條例第8 條第4 項：
未經許可，持有、寄藏或意圖販賣而陳列第1 項所列槍枝者，處
3 年以上10年以下有期徒刑，併科新臺幣700 萬元以下罰金。
毒品危害防制條例第4 條第1 項：
製造、運輸、販賣第一級毒品者，處死刑或無期徒刑；處無期徒
刑者，得併科新臺幣1000萬元以下罰金。
